臺灣板橋地方法院刑事判決　　　　　　　100年度訴字第884號
公　訴　人　臺灣板橋地方法院檢察署檢察官
被　　　告　洪壽延
上列被告因違反毒品危害防制條例等案件，經檢察官提起公訴（
100年度毒偵字第1544號），本院行簡式審判程序，判決如下：
    主    文
洪壽延施用第二級毒品，累犯，處有期徒刑伍月；又施用第一級
毒品，累犯，處有期徒刑玖月。應執行有期徒刑壹年。
    犯罪事實
一、洪壽延前曾因：(一)肅清煙毒條例、麻醉藥品管理條例案件
    ，經臺灣高雄地方法院於民國82年5月1日以82年度訴字第33
    0號各判處有期徒刑3年1月、5月確定，嗣經臺灣臺北地方法
    院以96年度聲減字第503號裁定分別減為有期徒刑1年6月又1
    5日、2月又15日，並定應執行有期徒刑1年7月又15日確定；
    (二)違反麻醉藥品管理條例案件，經臺灣高等法院高雄分院
    以86年度上訴字第762號判處有期徒刑5年6月，並於86年6月
    16日確定，又違反麻醉藥品管理條例案件，經臺灣屏東地方
    法院以85年度易緝字第95號判處有期徒刑6月而於85年12月2
    3日確定，嗣經臺灣臺北地方法院以96年度聲減字第503號裁
    定減為有期徒刑 3月，並與上揭不應減刑之徒刑5年6月部分
    ，定應執行有期徒刑5年8月確定；(三)違反麻醉藥品管理條
    例案件，經臺灣屏東地方法院於86年11月20日以86年度易字
    第2380號判處有期徒刑 8月確定，嗣經臺灣臺北地方法院以
    96年度聲減字第503號裁定減為有期徒刑4月確定；(四)贓物
    案件，經臺灣桃園地方法院於94年 3月24日以94年度壢簡字
    第189號判處有期徒刑3月確定，又偽造文書案件，經臺灣臺
    北地方法院於96年4月9日以95年度易字第2833號判處有期徒
    刑6月確定，嗣經臺灣臺北地方法院以96年度聲減字第503號
    裁定各減為有期徒刑1月又15日、3月，並定應執行有期徒刑
    4月確定；上開(一)至(四)之刑接續執行，而於97年1月17日
    執行完畢出監在案。
二、洪壽延前因施用第一級及第二級毒品案件，經本院以93年度
    毒聲字第291號裁定送觀察、勒戒，並於94年1月12日入所執
    行，嗣因認有繼續施用毒品之傾向，復經臺灣桃園地方法院
    於94年2月18日以94年度毒聲字第292號裁定令入戒治處所施
    以強制戒治，而於96年5月7日入所執行戒治，並於97年2月4
    日停止戒治處分釋放出所，且經臺灣桃園地方法院檢察署檢
    察官於97年8月15日以97年度戒毒偵字第201號案件為不起訴
    處分確定在案。詎其不知悔改，竟基於施用第二級毒品甲基
    安非他命之犯意，於上開強制戒治執行完畢釋放後 5年內即
    99年12月14日某時許，在臺北縣新店市（現改制為新北市新
    店區）之友人住處內，將甲基安非他命放置在玻璃球內，再
    用火燒烤該玻璃球，藉以吸食所生煙氣之方式，施用甲基安
    非他命 1次；復另行基於施用第一級毒品海洛因之犯意，於
    99年12月14日某時許，在前開友人住處內，將海洛因放入注
    射針筒內加水混合後，再持該針筒以注射其靜脈之方式，施
    用海洛因1次。嗣於99年12月15日上午8時30分許，經其同意
    由警採集其尿液（檢體編號：045550號）送驗，而悉上情。
三、案經臺北市政府警察局中山分局移送臺灣板橋地方法院檢察
    署檢察官偵查起訴。
    理    由
一、本案被告洪壽延所犯均係死刑、無期徒刑、最輕本刑為三年
    以上有期徒刑以外之罪，亦非高等法院管轄之第一審案件，
    而被告於本院行準備程序中，就被訴事實皆為有罪之陳述，
    經告知簡式審判程序之旨，並聽取公訴人及被告之意見後，
    本院合議庭依刑事訴訟法第 273條之1第1項規定，裁定由受
    命法官獨任進行簡式審判程序，合先敘明。
二、上揭犯罪事實，業據被告洪壽延於本院準備程序中坦白承認
    ，且其於99年12月15日同意由警所採集之尿液檢體（編號：
    045550號），係由其親自排尿、封瓶及簽印等情，業據被告
    於警詢時供承無訛，而該尿液檢體經送鑑驗結果，確呈嗎啡
    （即海洛因主要代謝物）及甲基安非他命之陽性反應，則有
    臺灣尖端先進生技醫藥股份有限公司 100年1月4日濫用藥物
    檢驗報告、臺北市政府警察局偵辦毒品案件尿液檢體委驗單
    等件附卷足憑，又毒品施用後於施用者尿液中可檢出之最大
    時限，受施用劑量及頻率、施用方式、飲水量多寡、個人體
    質及其代謝情況、檢測方法靈敏度等因素影響，因個案而異
    ，海洛因一般可檢出之最大時限，依文獻之記載約為施用後
    2至4日，甲基安非他命為1至5日，而海洛因服用後24小時內
    經由尿液排出量可達施用劑量之80％，甲基安非他命服用後
    24小時內則約有施用劑量之70％排泄於尿液中，此有行政院
    衛生署管制藥品管理局92年 3月10日管檢字第0920001495號
    、97年12月31日管檢字第0970013096號函文可資參照，又海
    洛因施用入人體後，水解還原成嗎啡，再循嗎啡之代謝方式
    排出體外，已據行政院衛生署藥物食品檢驗局(73)藥檢壹字
    第 30221號函文說明綦詳，至尿液中是否含有海洛因、甲基
    安非他命或安非他命等反應，經以氣相層析質譜儀（GC／MS
    ）分析方法進行確認檢驗，尿液檢體中濫用藥物或其代謝物
    之濃度高於或等於下列之濃度時，即可認定鴉片類或安非他
    命類藥物存在：(一)嗎啡：300ng/ml；(二)安非他命：500n
    g/ml；(三)甲基安非他命：500ng/ml，且就尿液檢體中甲基
    安非他命之濃度高於500ng/ml時，其代謝物安非他命之濃度
    亦應同時等於或高於100ng/ml，方可判定為甲基安非他命陽
    性反應，此觀濫用藥物尿液檢驗作業準則第18條及前開檢驗
    報告說明至詳，復依法務部法醫研究所93年10月13日法醫毒
    字第0930003574號函文所載，海洛因經人體代謝後，在尿液
    中不會代謝產生可待因，但非法濫用之海洛因毒品在製造過
    程中常含有少量雜質乙醯可待因，乙醯可待因經人體代謝後
    ，在尿液中會產生可待因，且實務上國內查獲之海洛因毒品
    內常摻有各種不同之物質，如稀釋物澱粉、興奮劑、解熱鎮
    痛劑、抗組織胺藥、支氣管擴張劑等，甚至有摻入大量可待
    因之案例，因此非法施用海洛因毒品者，在尿液中可檢出較
    大量之嗎啡成分及較少量之可待因成分。從而，本案前揭檢
    驗報告之確認檢驗係以氣相層析質譜儀分析方法進行檢驗，
    為目前公認較為精細之檢驗方式，一般尚不致產生海洛因、
    安非他命或甲基安非他命之偽陽性反應，且就檢驗之檢體而
    言，係以分析物是否存在為準，分析結果等於或高於最低可
    檢濃度時，即稱之為陽性，是被告上開尿液檢體之確認檢驗
    結果，檢出濃度各為甲基安非他命：2,914ng/ml，安非他命
    ：510 ng/ml，嗎啡：21,120ng/ml，可待因：3,360ng/ml，
    均高於該確認結果報告之最低可檢濃度，且嗎啡濃度遠高於
    可待因之濃度，揆諸前揭說明，足認被告上開尿液中之甲基
    安非他命及海洛因代謝物嗎啡確呈陽性反應，要無疑義。綜
    上，足認被告自白與事實相符，本案事證明確，其於上開時
    、地，確有施用甲基安非他命及海洛因之犯行，均堪認定。
    另按毒品危害防制條例第20條、第23條將施用毒品之刑事處
    遇程序，區分為「初犯」及「5年內再犯」、「5年後再犯」
    ；亦即，犯同條例第10條之罪者，檢察官應聲請法院裁定，
    令被告入勒戒處所觀察、勒戒，其期間不得逾 2月，同條例
    第20條第1項定有明文。又依同條例第20條第2項規定為觀察
    、勒戒或強制戒治執行完畢釋放後，5 年後再犯第10條之罪
    者，適用本條前 2項規定；觀察、勒戒或強制戒治執行完畢
    釋放後，5 年內再犯第10條之罪者，檢察官應依法追訴，同
    條例第20條第3項、第23條第2項則分別定有明文。查被告前
    曾因施用第一級及第二級毒品案件，經本院以93年度毒聲字
    第291號裁定送觀察、勒戒，並於94年1月12日入所執行，嗣
    因認有繼續施用毒品之傾向，復經臺灣桃園地方法院於94年
    2月18日以94年度毒聲字第292號裁定令入戒治處所施以強制
    戒治，而於96年5月7日入所執行戒治，並於97年2月4日停止
    戒治處分釋放出所，且經臺灣桃園地方法院檢察署檢察官於
    97年8月15日以97年度戒毒偵字第201號案件為不起訴處分確
    定乙情，有臺灣高等法院被告前案紀錄表等件在卷可按，是
    被告於前開強制戒治執行完畢釋放後，5 年內再犯本案施用
    毒品之罪，揆諸上揭規定與說明，均應依法逕予追訴處罰。
三、按甲基安非他命、海洛因分屬毒品危害防制條例第2條第2項
    第2款、第1款所明定之第二級毒品及第一級毒品，皆不得非
    法持有、施用之。核被告洪壽延施用甲基安非他命之行為，
    係犯毒品危害防制條例第10條第 2項之施用第二級毒品罪；
    又其施用海洛因之行為，則係犯同條例第10條第 1項之施用
    第一級毒品罪。被告持有甲基安非他命及海洛因，嗣進而分
    別施用之，其持有之低度行為應各為施用之高度行為所吸收
    ，均不另論罪。再被告所犯上開二罪，犯意各別，行為互殊
    ，罪名有間，應予分論併罰。另被告前曾受有如犯罪事實一
    所載之論罪科刑及執行情形，此有臺灣高等法院被告前案紀
    錄表等件在卷可據，其受有期徒刑之執行完畢後，5 年以內
    故意再犯本案法定刑為有期徒刑之罪，均為累犯，應各依法
    加重其刑。爰審酌被告正值壯年，不思尋求身心正當發展，
    前曾受有如犯罪事實一所載受機關矯治與徒刑執行之前案情
    形業如上述，另因犯施用第一級毒品及第二級毒品之罪，經
    臺灣桃園地方法院於99年7月30日以99年度審訴字第514號各
    判處有期徒刑7月、3月，並定應執行有期徒刑 8月確定，又
    因犯施用第一級毒品及第二級毒品之罪，經本院於99年8月2
    9日以99年度訴字第759號分別判處有期徒刑8月、4月，並定
    應執行有期徒刑10月確定，再因偽造文書等案件，經本院於
    100年1月31日以99年度訴字第3417號各判處有期徒刑3月、3
    月，並定應執行有期徒刑 5月確定，復因犯施用第一級毒品
    及第二級毒品之罪，經本院於100年 4月22日以100年度訴字
    第360號分別判處有期徒刑9月、5月，並定應執行有期徒刑1
    年確定，現在監執行中等情，有卷附臺灣高等法院被告前案
    紀錄表等件可參，素行誠非良善，品性亦屬不佳，竟仍不知
    悔改，未見其澈底根絕毒害之決心，猶分別再犯本案施用第
    二級毒品與施用第一級毒品兩罪，足見其自制力薄弱，且未
    衷心悛悔，漠視法令之禁制，又施用毒品，非但足以導致個
    人之精神障礙與性格異常，甚至造成生命危險，而戕害一己
    之身心健康，並對社會治安與他人安全潛藏相當之危害，惟
    念及其於本案施用毒品之犯行皆僅戕害己身，於他人法益尚
    未生實際之侵害，且犯後尚知坦認全部犯行，態度非劣，兼
    衡酌其犯罪之動機、目的、手段、情節、行為時未受任何特
    別刺激、平日生活狀況、智識程度等一切情狀，各量處如主
    文所示之刑，並酌定其應執行之刑。
據上論斷，應依刑事訴訟法第 273條之1第1項、第299條第1項前
段，毒品危害防制條例第10條第1項、第2項，刑法第11條前段、
第47條第1項、第51條第5款，判決如主文。
本案經檢察官陳世錚到庭執行職務
中    華    民    國   100    年    5     月    26    日
                  刑事第十七庭  法  官  劉正偉
上列正本證明與原本無異。
如不服本判決，應於判決送達後10日內敘明上訴理由，向本院提
出上訴狀 (應附繕本) ，上訴於臺灣高等法院。其未敘述上訴理
由者，應於上訴期間屆滿後20日內向本院補提理由書「切勿逕送
上級法院」。
                                書記官  楊雅芳
中    華    民    國   100    年    5     月    30    日
附錄論罪法條全文：
毒品危害防制條例第10條：
施用第一級毒品者，處6月以上5年以下有期徒刑。
施用第二級毒品者，處3年以下有期徒刑。